【裁判字號】    92,再微,1
【裁判日期】    920731
【裁判案由】    再審之訴
【裁判全文】
臺灣彰化地方法院民事判決  九十二年度再微字第一號
    再審原告    乙○
    再審被告    甲○○
                駿明交通運輸股份有限公司
?
    法定代理人  葉國星
右當事人間請求侵權行為損害賠償事件，再審原告對於九十二年五月三十日本院九十
二年度小上字第一號確定裁定聲請再審，本院判決如左：
    主      文
聲請駁回。
聲請訴訟費用由再審原告負擔。
    事      實
甲、再審原告方面：
一、聲明：（一）本院九十二年度小上字第一號民事裁定應予廢棄。（二）再審被告
    應再連帶給付再審原告新台幣四萬六千二百零七元，及自民國九十一年二月八日
    起，至清償日止，按年息百分之五計算的利息。
二、陳述：
（一）原裁定顯有民事訴訟法第四百九十六條第一項第一款所定適用法規錯誤之處。
（二）車禍發生時，再審被告的車由外線車道變換車道，車頭進入中線車道，如果再
      審原告的車繼續行駛在中線車道，就會衝撞再審被告的車。所以再審原告就將
      車偏向左方行駛，但因被在內線車道後方行駛的車按喇叭警告，乃不敢變換車
      道而立即煞車，卻被再審被告的車衝撞，偏左滑行停在中線車道與內線車道間
      ，因車頭佔到內線車道，竟再被內線車道的貨櫃車直行擦觸通過。可見再審原
      告的車並沒有偏向右方與再審被告的車擦撞，因為當車有偏向時，直行車無法
      擦撞偏向車的後方車箱。再審原告的車的後車箱乃受再審被告的車的後輪胎由
      後方往前擦撞，此觀輪胎痕跡非常明顯。也可見警方筆錄所載再審原告變換車
      道不當，偏左行駛，發現內線車道有貨櫃車擦撞，即迅速再偏向右方，與再審
      被告的車擦撞等語，顯與現場及照片發生狀況不符，而有錯誤。蓋依經驗法則
      ，當時沒有變換車道的條件，因為若是變換車道，再審原告的車在短距離間必
      定要蛇行駕駛，但再審原告的車是八十二年出廠，沒有補助動力方向盤，根本
      無法做到。又再審原告的車總重量三千五百公斤以上，輕微擦觸不可能失控。
      警方製作的現場圖沒有丈量，所畫尺寸與相片四停車位置不相符合，且再審原
      告的車頭是朝向內側車道，並非如警方製作的現場圖所畫是朝向外側車道，另
      外，再審被告的車離開現場，警方製作的現場圖卻標示再審被告自行移到路間
      ，顯見有漏末斟酌證據違法。
（三）財團法人成大研究發展基金會，依警方筆錄認定再審原告有變換車道又迅速偏
      右行駛的情形，其鑑定與事實不符。
（四）關於車損賠償計算有出入，再審原告提出四張發票，一張拖吊同意書，原審也
      沒有斟酌明確。因為再審原告所支付的拖吊費五千元、汽車漆料（包含噴霧工
      資）一萬三千六百五十元、汽車零件修理費（包含板金工資）三萬一千五百元
      及車箱零件材料修理費（包含工資）一萬六千八百元，合計六萬六千九百五十
      元，是汽車修理費用及拖吊費用，是把車恢復原狀，並非更換新品。舉例說明
      ，一只車箱新品需要七萬一千五百十一元，但再審原告所求償車箱零件修理費
      （包含工資）只有一萬六千八百元。故修理費（包含工資）不應折舊，因為並
      非換新品。原審末予斟酌，即有疏漏證據之處。
乙、再審被告方面：未經言詞辯論，再審被告也沒有提出書狀，故無聲明或陳述。
    理      由
一、按聲請再審顯無再審理由者，得不經言詞辯論，以判決駁回之，民事訴訟法第四
    百三十六條之三十二第四項定有準用同法第五百零二條第二項的明文。又依同法
    第四百三十六條之二十五規定，對於小額程序之第一審判決上訴，應在上訴狀內
    記載上訴理由，表明：（一）原判決所違背之法令及其具體內容。（二）依訴訟
    資料可認為原判決有違背法令的具體事實，否則，依同法第四百三十六條之三十
    二第二項準用同法第四百七十一條第一項規定，第二審法院應以裁定駁回上訴。
二、經查再審原告對本院彰化簡易庭九十一年度彰小字第五五號判決提起上訴，其上
    訴意旨只就該審取捨證據、認定事實的職權行使指摘為不當，或者提出新的攻擊
    或防禦方法，並未具體指出該判決違背何項法令，該項法令的內容，以及該判決
    有如何違背法令的事實，自難認已經表明上訴理由。故原確定裁定依民事訴訟法
    第四百三十六條之三十二第二項、第四百七十一條第一項規定予以駁回，並無任
    何違誤。再審原告以該確定裁定有適用法規顯有錯誤、證物漏未斟酌為理由，聲
    請再審，顯無再審理由，應予判決駁回。
三、依民事訴訟法第四百三十六條之三十二第四項、第五百零二條第二項、第九十五
    條、第七十八條，判決如主文所示。
中      華      民      國    九十二    年      七      月    三十一    日
                                    臺灣彰化地方法院民事第二庭
~B審判長法官  羅培昌
~B法      官  鄭舜元
~B法      官  廖國佑
右為正本係照原本作成
不得上訴
中      華      民      國    九十二    年      七      月    三十一    日
~B法院書記官  莊素美


司法院資訊處製作；財團法人民間司法改革基金會備份。
